【裁判字號】    88,重訴,2834
【裁判日期】    890129
【裁判案由】    清償債務
【裁判全文】
臺灣臺北地方法院民事判決  八十八年度重訴字第二八三四號
    原      告  台北銀行股份有限公司
    法定代理人  己○○
    訴訟代理人  丁○○
    送達代收人  丁○○
    被      告  大穎企業股份有限公司
    法定代理人  戊○○
    被      告  戊○○
                乙○○
                甲○○
    右四人共同
    訴訟代理人  丙○○      住台北市○○○路○段九十九號九樓
右當事人間請求清償債務事件，本院判決如左：
    主    文
被告應連帶給付原告美壹仟玖佰陸拾伍萬柒仟伍佰貳拾貳元參角貳分，新台幣壹仟貳
佰捌拾伍萬陸仟零拾貳元，及如附表所示之利息、違約金。
訴訟費用由被告連帶負擔。
本判決於原告以新台幣貳仟肆佰伍拾玖萬捌仟元供擔保後，得假執行。但被告如於假
執行程序施行前以新台幣柒仟佰柒拾玖萬肆仟佰肆拾肆元供擔保為原告預供擔保
，得免為假執行。
    事    實
甲、原告方面：
壹、聲明：
一、被告等應連帶給付原告美金壹佰玖拾陸萬伍仟柒佰伍拾貳元角貳分及新台幣（
    下同）壹仟貳佰捌拾伍萬陸仟零拾貳元暨如附表所示之利息及違約金。
二、本判決請准原告提供現金或等值之台北市政府建設公債八十六年度債票為擔保宣
    告假執行。
貳、陳述：
一、被告大穎企業股份有限公司（以下簡稱大穎公司），於民國（下同）八十八年七
    月五日與原告簽訂額度為美金貳佰伍拾萬元之「進口融資及委任承兌契約」，約
    定大穎公司自八十八年七月五日起至八十九年六月十八日止，得分別檢具開發信
    用狀申請書及有關文件向原告申請循環開發遠期信用狀，並以開發遠期信用狀申
    請書為向原告申請墊款之憑證，立約人並均承認每筆國外銀行押匯和（墊）款金
    額與存入保證金餘額之差額為原告墊款金額（契約第一條），依本契約循環開發
    之每筆遠期信用狀，並清償期限最長不得超過國外銀行付款日或押匯日起一八○
    天，並以每筆遠期信用狀項下匯票到期日或原告通知之到期日為每筆借款之清償
    日（契約第二條），以國外銀行付款日或押匯日或原告墊款日為起息日，利息依
    起息日原告所訂之外幣貸款利率減碼年息○‧八％固定計息。本借款改為新台幣
    借款時、其利率改按新台幣借款當日原告所訂台幣基本放款利率加碼年息○‧五
    ％機動計息。借款本息如有一部遲延，其全部債務均視為到期，並自遲延日起，
    改按當時原告訂定之外幣貸款利率與中央銀行短期融通利率孰高計算遲延利息，
    但不得低於原貸款（如本貸款曾經改貸幣別者以改貸後之貸款為準）利率加年息
    一％，並繳納違約金（契約第五條第一、二、三款）。本息遲延違約金逾期在六
    個月以內部份，按未還本金餘額照上開利率百分之十加付，逾期超過六個月部份
    照上項標準加倍計付（契約第條第四款）。
二、嗣後大穎公司依據上開契約陸續向原告申請開發國外遠期信用狀，經原告分別墊
    款美金三○七、五○○元；美金三六七、一八九點九二元；美金一、一八
    六、七一五點四○元；美金六四、三四七元；美金四○、○○○元；美金
    二○一、六○○元；美金二○一、六○○元，以償付國外扣款，起息日（即押
    匯日或墊款日）分別為八十八年四月十九日、八十八年四月二十九日、八
    十八年八月三日、八十八年八月二十四日、八十八年九月二十八日、八十
    八年七月二十一日、八十八年七月二十九日，其到期日各為八十八年十月十
    六日、八十八年十月二十六日、八十八年十二月三十一日、八十八年十二
    月二十二日、八十九年一月二十六日、八十九年一月十七日、八十九年一
    月二十五日。惟其中第六及第七筆之墊款，被告大穎公司於八十八年八月二十三
    日以美金一元折算新台幣三十一點八八五元之匯率向原告申請改貸為新台幣借款
    ，改貸為分別為新台幣六、四二八、○一六元及六、四二八、○一六元，利息皆
    依原告所訂台幣基本放款利率加碼年息百分之○‧五機動計息（改貸當時皆為年
    息八‧五七％），按月計付，嗣後原告調整台幣基本放款利率時，應自調整之日
    起，按新利率加原加碼計息。詎料，被告大穎公司於前述之第一筆墊款到期後，
    並未依約償付，依據「進口融資及委任承兌契約」第九條第一款之約定，大穎公
    司所欠債務當已全部視為到期，依法被告自應負連帶清償責任。
三、綜上所陳，原告對大穎公司之債權總計有美金壹佰玖拾陸萬伍仟柒佰拾伍拾貳
    元角貳分整、新台幣壹仟貳佰捌拾伍萬陸仟零拾貳元整及如附表所示之利
    息及違約金，迭經催討無效，而被告戊○○、乙○○、甲○○於八十八年七月二
    日簽立保證書，保證債務人大穎公司對原告現在及將來連續發生之票據、借款、
    墊款、保證及其他有關債務，以新台幣玖仟玖佰萬元限額，願與主債務人連帶負
    全部清償之責任。
三、證據：進口融資及委任承兌契約影本一紙、開發信用狀申請書影本六份、進口單
    據通知書影本七份、改貸申請書影本一份、保證書一份為證。
乙、被告方面：
一、聲明：駁回原告之訴及其假執行之聲請。
二、陳述：自認原告提出之進口融資及委任承兌契約影本一紙、開發信用狀申請書影
    本六份、進口單據通知書影本七份、改貸申請書影本一份、保證書一份等私文書
    均真正，原告主張被告現積欠之借款金額亦不爭執。
    理    由
一、本件原告主張之事實，已據其提出進口融資及委任承兌契約影本一紙、開發信用
    狀申請書影本六份、進口單據通知書影本七份、改貸申請書影本一份、保證書一
    份為證，核屬相符，被告復自認前揭私文書之真正，並就原告主張被告積欠借款
    金額亦不爭執，原告前揭主張自堪信為真實。
二、原告依消費借貸及連帶保證契約請求被告連帶給付借款如主文第一項所示之借款
    、利息、違約金為有理由，應予准許。
三、兩造均陳明願供擔保，請求宣告假執行或免為假執行，經核均無不合，茲分別酌
    定相當之擔保金額，予以准許。
四、結論：本件原告之訴為有理由，依民事訴訟法八十五第二項、第三百九十條第二
    項、第三百九十二條，判決如主文。
中      華      民      國    八十九    年      一      月    二十九    日
                                    民事第六庭法      官  賴劍毅
右為正本係照原本作成
如對本判決上訴，須於判決送達後廿日內向本院提出上訴狀
中      華      民      國    八十九    年      二      月      一      日
                                              法院書記官  謝梅琴


司法院資訊處製作；財團法人民間司法改革基金會備份。
